臺灣臺東地方法院刑事判決　　　　　　　 94年度易字第236號
公　訴　人　臺灣臺東地方法院檢察署檢察官
被　　　告　甲○○
　　　　　　　　　　　號(
上列被告因竊盜案件，經檢察官提起公訴（九十四年度偵字第一
八八二號），被告於準備程序中為有罪之陳述，經本院合議庭裁
定本件改由受命法官獨任進行簡式審判程序，判決如下：
    主  文
甲○○連續攜帶兇器踰越門扇竊盜，處有期徒刑十月。
    事  實
一、甲○○前曾於民國九十四年間因竊盜案件，經本院於九十四
    年七月二十八日以九十四年度易字第一三二號判處有期徒刑
    一年，緩刑四年（此部分不構成累犯）。於緩刑期間內猶不
    知悛悔，竟基於意圖為自己不法所有之概括犯意，連續為下
    列行為：（一）於九十四年八月二十五日下午三時許，前往
    戊○○○位於臺東縣海端鄉○○村○○路二十八之一號住處
    ，趁戊○○○離家之際，先攀爬後面鐵門至中庭，進而從未
    上鎖之後門侵入該住宅內（無故侵入住宅部分未據告訴），
    因戊○○○屋內之房間門有上鎖，其遂持戊○○○家中客觀
    上具有危險性而可供兇器使用之菜刀一把撬開房間之門鎖，
    竊得金手鍊一條，得手後立即逃逸；（二）復於同月二十七
    日下午二時許，前往胡竣農位於同上路二十五號住處，趁胡
    竣農酒醉之際，攀爬未上鎖之窗戶侵入該住宅內（無故侵入
    住宅部分未據告訴），徒手竊得現金新臺幣（下同）七百元
    ，嗣因胡竣農察覺，甲○○乃趁隙逃逸；（三）嗣於同月三
    十日下午三時許，前往乙○○位於同上路三十九之二號住處
    ，先利用一樓住處旁之廁所攀爬至上址二樓之陽台，進而由
    已損壞未上鎖之鋁門侵入（無故侵入住宅部分未據告訴），
    無故侵入屋內，並於一樓客廳的桌子抽屜徒手竊取現金五千
    元得手後，供給花用。嗣於同年九月二日晚上九時十分許，
    甲○○在同上村武陵十六之二號余順良住處外，正預備下手
    行竊時，為警發現盤問，在刑事追訴機關尚未發覺其涉有上
    開竊盜犯行前，主動向警員自首其上揭全部竊盜之犯罪事實
    ，並願接受裁判，且交出所剩之贓款，始查悉上情。
二、案經臺東縣警察局關山分局報告臺灣臺東地方法院檢察署檢
    察官偵查起訴。
    理  由
一、按除被告所犯為死刑、無期徒刑、最輕本刑為三年以上有期
    徒刑之罪或高等法院管轄第一審案件者外，於第一次審判期
    日前之準備程序進行中，被告先就被訴事實為有罪之陳述時
    ，審判長得告知被告簡式審判程序之旨，並聽取當事人、代
    理人、辯護人及輔佐人之意見後，裁定進行簡式審判程序，
    刑事訴訟法第二百七十三條之一第一項定有明文。經核本件
    被告甲○○所犯係死刑、無期徒刑、最輕本刑為三年以上有
    期徒刑以外之罪，其於準備程序中就被訴事實為有罪之陳述
    ，經法官告知簡式審判程序之旨，並聽取公訴人、被告之意
    見後，本院爰依首揭規定，合議裁定由受命法官獨任進行簡
    式審判程序，合先敘明。
二、上揭犯罪事實業經被告於警詢、偵查及審理中坦承不諱，並
    有被害人戊○○○、胡竣農及乙○○於警詢之指訴，且有贓
    物認領保管單一紙及照片八幀附卷可資參佐，堪認被告自白
    與事實相符，本件事證明確，犯行洵堪認定。
三、按刑法第三百二十一條第一項第三款之攜帶兇器竊盜罪，係
    以行為人攜帶兇器竊盜為其加重條件，此所謂兇器，其種類
    並無限制，凡客觀上足對人之生命、身體、安全構成威脅，
    具有危險性之兇器均屬之，且祇須行竊時攜帶此種具有危險
    性之兇器為已足，並不以攜帶之初有行兇之意圖為必要（最
    高法院七十九年臺上字第五二五三號判例要旨參照），被告
    為犯罪事實（一）所持之菜刀一把係金屬物品，質地堅硬，
    如用以施暴、脅迫、抵抗，依一般社會觀念，皆足使人之生
    命、身體、完全受有危害，自堪認為兇器。核被告前開犯罪
    事實（一）所為，係犯刑法第三百二十一條第一項第二、三
    款攜帶兇器踰越門扇竊盜之罪；犯罪事實（二）所為，係犯
    刑法第三百二十一條第一項第二款踰越安全設備之加重竊盜
    罪；犯罪事實（三）所為，係犯刑法第三百二十條第一項之
    普通竊盜罪。又公訴意旨認為犯罪事實（一）部分，係犯刑
    法第三百二十條第一項之普通竊盜罪，惟被告係以攀爬後面
    鐵門至中庭，進而從未上鎖之後門侵入該住宅內，因戊○○○房門有上鎖，其遂持戊○○○家中客觀上具有危險性而可
    供兇器使用之菜刀一把撬開後門之門鎖，竊得財物，自應論
    以刑法第三百二十一條第一項第二、三款之加重竊盜，復經
    公訴人當庭更正，起訴法條應予變更。至於其先後三次之竊
    盜犯行，時間緊接，方法相同，顯係基於概括之犯意所為，
    為連續犯，應從其情節較重之攜帶兇器踰越門扇竊盜罪處斷
    ，並加重其刑。又按對於未發覺之罪自首而接受裁判者，減
    輕其刑，刑法第六十二條前段定有明文，此所謂「自首」，
    係以犯人在犯罪未發覺前，向該管公務員自承犯罪，而受法
    律之裁判為要件，所謂發覺，係指有偵查犯罪職權之公務員
    已知悉犯罪事實與犯罪之人而言，所謂知悉，固非以確知其
    人犯罪無誤為必要，而於對其發生嫌疑時，即得謂為已發覺
    ；但此項對犯人之嫌疑，仍須有確切之根據得為合理之可疑
    者，始足當之，若單純主觀上之懷疑，要不得謂已發生嫌疑
    （最高法院七十五年台上字第一六三四號判例、七十二年台
    上字第六四一號判例參照）。經查：證人即崁頂派出所警員
    丁○○於本院審理中證述：乙○○有於九十四年八月三十日
    到派出所報案，但乙○○僅係懷疑的心態，伊在調查乙○○
    家中遭竊這案件並無鎖定何人，只是甲○○之前一直偷竊，
    所以心中懷疑是甲○○，後來係甲○○主動告知本件犯罪事
    實等詞（見本院九十四年十一月九日之審判筆錄），則證人
    僅因被告過去竊盜之紀錄方為主觀上之懷疑，當時尚無確切
    之根據，揆諸上揭判例要旨，自不得謂已發覺。是本件被告
    主動告知警員本件犯罪事實，已合於刑法第六十二條前段所
    定對於未發覺之犯罪自首而接受裁判之要件，應依法減輕其
    刑，並依法先加後減。本院審酌被告身強力壯，不知勤奮向
    上，反好逸惡勞，不思正途，僅因缺錢花用，即為本件犯罪
    ，況其前已有竊盜前科紀錄，而現仍於緩刑中，然其審理中
    坦承犯行，態度尚佳，及其犯罪之手段，犯罪時所受之刺激
    、其品性、生活狀況及智識程度等一切情狀，量處如主文所
    示之刑。雖公訴意旨認為被告平日無業、四處遊蕩，伺機竊
    取鄰人財物供己所需，足認其有犯竊盜罪之習慣，請求依竊
    盜犯贓物犯保安處分條例第三條第一項第一款之規定，諭知
    於刑之執行前令入勞動場所強制工作，以資矯治，然本件應
    執行之刑未達一年以上，按同條例第二條第四款之規定，自
    不適用本條例，附此敘明。
據上論斷，應依刑事訴訟法第二百七十三條之一第一項、第二百
九十九條第一項前段、三百條，刑法第五十六條、第三百二十一
條第一項第二款、第三款、第六十二條前段，罰金罰鍰提高標準
條例第一條前段，判決如主文。
本案經檢察官丙○○到庭執行職務
中　　華　　民　　國　　94　　年　　11　　月　　23　　日
                  刑事第二庭    法  官  連雅婷
以上正本證明與原本無異。
如不服本判決，應於判決送達後10日內向本院提出上訴狀（須附
繕本）。
「切勿逕送上級法院」
                                書記官　蘇美琴
中　　華　　民　　國　　94　　年　　11　　月　　24　　日
附記
中華民國刑法第321條第1項第2款、第3款
犯竊盜罪而有左列情形之一者，處六月以上、五年以下有期徒刑
：
二  毀越門扇、牆垣或其他安全設備而犯之者。
三  攜帶兇器而犯之者。
